【裁判字號】    96,交聲,974
【裁判日期】    970407
【裁判案由】    聲明異議
【裁判全文】
臺灣臺南地方法院交通事件裁定         96年度交聲字第974號
原處分機關  交通部公路總局嘉義區監理所台南監理站
異議人即受
處分人      安溢有限公司
代  表  人  甲○○
上列受處分人因違反道路交通管理處罰條例案件，對於交通部公
路總局嘉義區監理所台南監理站，民國96年10月23日所為之裁決
處分（處分案號：嘉監南字第裁74-S00000000號），聲明異議，
本院裁定如下：
      主  文
異議駁回。
      理  由
一、原處分意旨略以：異議人即受處分人安溢有限公司（下稱異
    議人）所有車號2HB-732號重型機車，於民國96年10月13日
    下午17時30分許，經第三人王啟銘騎乘行經臺南市○○路與
    民族路口處時，因車牌處加裝旋轉架，經臺南市警察局交通
    隊警員 (下稱舉發機關)當場開單舉發，嗣原處分機關即交
    通部公路總局嘉義區監理所臺南監理站，以異議人違規事實
    明確，依道路交通管理處罰條例 (下稱處罰條例)第12第1項
    第7款、第2項之規定，裁處異議人罰鍰新臺幣（下同）5400
    元，並牌照吊銷等語。
二、本件聲明異議意旨略以：車主違規事實為車牌未依規定位
    置懸掛，惟法令未規定車牌懸掛位置應在後車燈之下幾公分
    或傾斜角度應是幾度，異議人是否違規即難以認定。異議
    人車牌以鐵架固定，以避免置掛車牌的塑膠板會因長時間日
    曬雨淋而斷裂掉落，本人曾有此經驗。且該鐵架螺絲已鎖緊
    既不會左右晃動，亦不可能上下翻轉，顯非旋轉架，餘如
    異議狀所載。為此聲明異議，請求撤銷原處分云云。
三、按機器腳踏車號牌一面懸掛位置，除原設有固定位置外，應
    「正面」懸掛於車輛後端之明顯適當位置；又汽車號牌不得
    變造損毀、塗抹或粘貼其他材料、加裝邊框或霓虹燈、裝置
    旋轉架、顛倒懸掛或以安裝其他器具之方式使不能辨認其牌
    號，並不得以他物遮蔽，如有污穢，致不能辨認其牌號時，
    應洗刷清楚。又汽車已領有牌照而不依指定位置懸掛者，處
    汽車所有人3600元以上10800元以下罰鍰，並牌照吊銷之。
    道路交通安全規則第11條第1項第3款、第2項，處罰條例第
    12條第1項第7款、第2項，分別定有明文。
四、本院審酌：
  (一)異議人所有車號2HB-732號重型機車，於96年10月13日下午
    17時30分許，經第三人王啟銘騎乘行經臺南市○○路與民族
    路口處時，經舉發機關以「車牌處加裝旋轉架」為由當場開
    單舉發，嗣原處分機關以異議人違規事實明確，依處罰條例
    第12條第1項第7款、第2項之規定，裁處異議人罰鍰5400元
    ，並牌照吊銷之事實，有：
    原處分機關裁決書。
    舉發機關舉發通知單。
    舉發現場照片2張。(見本院卷第9頁)
    等件為證，且為異議人所不否認，此部分事實當可認定。
  (二)本件舉發當時，異議人之機車牌照，加裝旋轉架，顯然違反
    道路交通安全規則第11條第2項不得加裝旋轉架之規定。又
    異議人所裝設之旋轉架，雖係由螺絲固定，惟並未鎖死，隨
    時可以金屬製板手調整車牌之角度，以逃避超速、闖紅燈等
    固定式或活動式相機之拍照、員警之舉發或他人對於車牌之
    辨識，顯然為可經由人為變動控制者，故該鐵架即非固定，
    異議人所辯，並無理由。又其號牌之角度既隨時可以金屬製
    板手加以調整，而有違上揭道路交通安全規則第11條第1項
    第3款，應「正面」懸掛於車輛後端規定之虞。因此即足以
    認定異議人機車之車牌，舉發當時確時未依指定位置懸掛，
    而違反上揭處罰條例第12條第1項第7款之規定。
  (三)異議人復辯稱：車牌以鐵架固定，以避免置掛車牌的塑膠板
    會因長時間日曬雨淋而斷裂掉落，本人曾有此經驗云云。惟
    異議人既曾有置掛車牌之塑膠板因為斷裂而導致車牌掉落，
    而有無法固定號牌情事，異議人即應儘速修復，按依規定位
    置固定號牌，此乃道路交通使用人應盡之責，異議人不循合
    法方式懸掛車牌，竟於車牌處安裝旋轉架，顯有未依規定位
    置懸掛號牌之違規行為甚明，因此其所辯仍無理由。
五、綜上所述，異議人所有之重型機車於前述時、地，已領有號
    牌而不依指定位置懸掛，違反道路交通安全規則之情事既可
    認定，原處分機關據此裁處異議人罰鍰5400元並吊銷牌照，
    並無不當。異議人所辯均無理由，應予駁回。
六、據上論斷，應依道路交通案件處理辦法第19條，裁定如主文
    。
中    華    民    國    97    年    4     月    7     日
                        交通法庭法  官  蔡直青
以上正本證明與原本無異。
如不服本裁定，應於收受送達後5日內向本院提出抗告狀。（應
附繕本）
                                書記官  劉鴻瑛
中    華    民    國    97    年    4     月    10    日


司法院資訊處製作；財團法人民間司法改革基金會備份。
